---
title: "Современное состояние литорали макробентоса в пределах нацпарка "Онежское Поморье""
author: "Дмитрий Аристов, Манылова Ярослава"
date: "`r Sys.Date()`"
output: html_document
---

*Из отчета*

С 30 июня по 12 июля 2025 года группа из учащихся Лаборатории экологии морского бентоса (гидробиологии) (ГБНОУ “Санкт-Петербургский городской Дворец Творчества Юных”) и двух руководителей по заданию ФГБУ “Национальный парк “Кенозерский” обследовала два участка литорали на Поморском берегу Онежского залива: в эстуарии р. Вейга а также около м. Глубокий (Рис. 1). В задачи входило по возможности повторить бентосную съемку 2021 года, когда были проведены масштабные работы по инвентаризации видового разнообразия национального парка “Онежское поморье” (Махнович, 2022).

# Методы

В ходе экспедиции были отобраны пробы на 11 станциях: 5 станций в эстуарии р. Вейга и 6 станций в районе м. Глубокий (**Рис. 1**). Пробы в трёх повторностях на станции отбирали по малой воде с помощью пробоотборников площадью 0.03м^2^ и 0.25м^2^. Грунт собирали вручную либо с помощью небольшого совка на глубину примерно 3 см. Полученную пробу промывали через сита с диаметром ячеи 0.5 - 1 мм. Остаток на сите разбирали в кювете со светлым дном, учитывались все организмы макробентоса в живом состоянии. Далее под бинокуляром определяли таксономическую принадлежность встреченных беспозвоночных а также водорослей. Кроме того, унитарных организмов подсчитывали и измеряли влажно-воздушный вес с помощью электронных весов с точностью до 0.001 г. Следует отметить, что на всех станциях в районе Вейги обильны представители улиток сем. Hydrobiidae, относящиеся к двум родам - *Peringia ulvae* (бывш. *Hydrobia ulvae*), а также *Ecrobia ventrosa* (бывш. *H. ventrosa*). При рутинной разборке материала наиболее надежным признаком являются строение раковины, а также пигментация головных щупалец (Falniowski, 1987) в живом состоянии. В случае большого количества найденных улиток этого семейства делали подвыборку моллюсков, в которой учитывалось соотношение представителей обоих родов, после этого пересчитывали соотношение видов на всю выборку. Частично материал фиксировали 4% раствором формалина и обрабатывали впоследствии. Численность и биомассу макрозообентоса в пробах пересчитывали на 1 м^2^.

```{r setup, include=FALSE}
knitr::opts_chunk$set(echo = TRUE)
```

# Данные

```{r LIBs and data-set, echo=FALSE}
## LIBS ####
library(tidyverse)

## data-set ####
data_OP <- read_delim("https://raw.githubusercontent.com/Amauropsis/OnegaBenthos25/refs/heads/main/OP_NB.csv", delim = ";")

```
